臺灣高等法院刑事裁定
111年度聲字第3366號
聲  請  人  臺灣高等檢察署檢察官
受  刑  人  簡志培



上列聲請人因受刑人數罪併罰有二裁判以上，聲請定其應執行之
刑（111年度執聲字第1645號），本院裁定如下：
    主  文
簡志培犯如附表所示各罪所處之刑，應執行有期徒刑參年伍月。
    理  由
一、聲請意旨略以：受刑人因詐欺等數罪，先後經判決確定如附
    表，應依刑法第53條及第51條第5款之規定，定其應執行之
    刑，爰依刑事訴訟法第477條第1項之規定聲請定應執行之刑
    等語。
二、按裁判確定前犯數罪者，併合處罰之。但有下列情形之一者
    ，不在此限：一、得易科罰金之罪與不得易科罰金之罪。二
    、得易科罰金之罪與不得易服社會勞動之罪。三、得易服社
    會勞動之罪與不得易科罰金之罪。四、得易服社會勞動之罪
    與不得易服社會勞動之罪。前項但書情形，受刑人請求檢察
    官聲請定應執行刑者，依第51條規定定之；數罪併罰，有二
    裁判以上者，依刑法第51條之規定，定其應執行之刑；又宣
    告多數有期徒刑者，於各刑中之最長期以上，各刑合併之刑
    期以下，定其刑期。但不得逾30年，刑法第50條、第53條及
    第51條第5款分別定有明文。次按數罪併罰中之一罪，依刑
    法規定得易科罰金，若因與不得易科罰金之他罪合併處罰結
    果而不得易科罰金時，原可易科罰金部分所處之刑，自亦無
    庸為易科折算標準之記載（司法院釋字第144號解釋意旨參
    照）。又按定應執行之刑，應由犯罪事實最後判決之法院之
    檢察官聲請該法院裁定之，不能因犯罪之一部分所科之刑業
    經執行完畢而認檢察官之聲請為不合法，予以駁回，至已執
    行部分，應由檢察官於指揮執行時扣除之，此與定應執行刑
    之裁定無涉（最高法院105年度台抗字第733號裁定意旨參照
    ）。　　
三、經查：
　㈠受刑人簡志培因犯詐欺等數罪，先後經判決確定如附表所示
    之刑，有上開各罪刑事判決及本院被告前案紀錄表各1份在
    卷可憑。上開各罪均係在附表編號1所示之罪判決確定前所
    犯，且本院為犯罪事實最後判決之法院。其中附表編號2所
    示之罪係處得易科罰金之刑，附表編號1、3至4所示之罪係
    處不得易科罰金之刑，合於刑法第50條第1項但書之情形，
    依刑法第50條第2項規定，須經受刑人請求檢察官聲請定其
    應執行刑，始得依刑法第51條規定定之。本件受刑人業已請
    求檢察官就附表所示之罪，聲請合併定應執行刑，此有刑事
    聲請合併狀在卷可稽（本院卷第13頁），是本件聲請人聲請
    定應執行刑，本院審核認為正當。再者，受刑人所犯附表編
    號1至2所示之罪，曾經臺灣宜蘭地方法院以109年度聲字第2
    63號定應執行有期徒刑9月確定、編號3至4所示之罪名，復
    經本院以108年度上訴字第882號判決定應執行有期徒刑2年1
    0月確定，爰依前揭法條規定及實務見解，並參酌上開各罪
    宣告刑總和上限、各刑中最長期，審酌受刑人犯罪情節及行
    為次數，就其所犯前揭各罪為整體非難評價，定如主文所示
    之應執行刑。又受刑人所犯附表編號2所示之罪雖係處得易
    科罰金之刑，然因與附表編號1、3至4所示之罪判處不得易
    科罰金之刑合併定其應執行刑，自亦無庸為易科罰金折算標
    準之記載。至附表編號1至2所示之罪，受刑人業已執行完畢
    乙情，有前開本院被告前案紀錄表可稽，惟此部分既與附表
    編號3至4所示之罪合於數罪併罰之要件，揆諸前揭說明，其
    數罪併罰所定應執行之刑尚未執行完畢，仍應就附表編號1
    至4所示之罪合併定其應執行之刑，僅係檢察官就已執行之
    附表編號1至2部分，於換發執行指揮書時，予以扣除，附此
    說明。　
　㈡本院函詢受刑人關於本件定應執行刑案件之意見後，受刑人
    表示因尚有案件在審理中，希望暫緩合併，待另案判決後再
    依法數罪併罰定應執行刑等語（本院卷第239頁）。依刑事
    訴訟法第477條第1項規定，依法應定應執行刑之案件，須由
    該案犯罪事實最後判決之法院所對應之檢察署檢察官向該法
    院聲請裁定。受聲請法院之審查及裁定範圍，自應以檢察官
    所聲請者為限，檢察官未聲請定應執行刑之案件，基於不告
    不理原則，法院無從擴張檢察官聲請範圍，一併為裁定（最
    高法院110年度台抗字第1604號裁定意旨參照）。是受刑人
    附表所示各罪，既均合於定應執行刑之要件，按上說明，本
    院僅能就檢察官聲請之案件裁判，受刑人上開陳述意見所指
    之另案，既尚未經判決確定，不合於併合處罰之要件，自難
    執此指謫本件聲請有何不當情事，併予說明。　
據上論斷，應依刑事訴訟法第477條第1項，刑法第53條、第51條
第5款、第50條第1項但書第1款，裁定如主文。　　
中　　華　　民　　國　　111 　年　　10　　月　　24　　日
                  刑事第二十庭  審判長法　官  吳淑惠
　　　　　　　　　　　　　　　　　　　法　官  吳祚丞
　　　　　　　　　　　　　　　　　　　法　官  王惟琪
以上正本證明與原本無異。
如不服本裁定，應於收受送達後五日內向本院提出抗告狀。
                                      書記官  戴廷奇
中　　華　　民　　國　　111 　年　　10　　月　　25　　日
附表：
編號  1 2 3 罪名  公共危險 公共危險 詐欺 宣告刑  有期徒刑8月 有期徒刑2月 有期徒刑1年4月 (6罪) 犯罪日期  107年9月26日晚間11時15分許 108年7月26日19時30分許 106/09/25 106/12/02 (3次) 106/12/04 106/12/30 偵查(自訴)機關 年度案號  宜蘭地檢107年度偵字第5711號 宜蘭地檢108年度偵字第4217號 臺北地檢107年度偵字第5486號等  最後事實審 法院 臺灣高院 宜蘭地院 臺灣高院  案號 108年度上訴字第1700號 108年度交簡字第784號 108年度上訴字第882號  判決 日期 108/08/13 108/09/05 110/03/15  確定 判決 法院 臺灣高院 宜蘭地院 臺灣高院  案號 108年度上訴字第1700號 108年度交簡字第784號 108年度上訴字第882號  判決 確定 日期 108/09/09 108/10/14 110/04/29 是否為得易科 罰金之案件  否 是 否 備註  宜蘭地檢108年度執字第2646號 宜蘭地檢108年度執字第2952號 臺北地檢110年度執字第2503號 編號3至4經判決應執行有期徒刑2年10月   編號1至2經宜院109聲263裁定應執行刑有期徒刑9月(已執畢)   

   編號  4 罪名  詐欺 宣告刑  有期徒刑1年8月 (2罪) 犯罪日期  106/12/30 106/12/29 偵查(自訴)機關 年度案號  臺北地檢107年度偵字第5486號等  最後事實審 法院 臺灣高院  案號 108年度上訴字第882號  判決 日期 110/03/15  確定 判決 法院 臺灣高院  案號 108年度上訴字第882號  判決 確定 日期 110/04/29 是否為得易科罰金之案件  否 備註  臺北地檢110年度執字第2503號 編號3至4經判決應執行有期徒刑2年10月